【裁判字號】    99,易,1581
【裁判日期】    990622
【裁判案由】    竊盜
【裁判全文】
臺灣臺中地方法院刑事判決              99年度易字第1581號
公  訴  人  臺灣臺中地方法院檢察署檢察官
被      告  乙○○
上列被告因竊盜案件，經檢察官提起公訴（99年度偵字第8292號
），本院以簡式審判程序，判決如下：
    主  文
乙○○踰越牆垣，於夜間侵入有人居住之建築物竊盜，處有期徒
刑捌月。
    事  實
一、乙○○意圖為自己不法之所有，於97年7月6日23時許之夜間
    ，踰越高雄市○○區○○路363號高雄市立民族國中（下稱
    民族國中）圍牆，沿大樓樓梯外牆爬上二樓而侵入有警衛駐
    守居住之建築物後，在二樓某教室內取得塑膠手套1雙戴用
    ，並進入二樓教務處辦公室內，徒手在該辦公室辦公桌抽屜
    內，竊取該校所有之筆記型電腦2部、數位相機1部、單眼數
    位相機1部、望遠鏡頭1個，以及該校教務主任吳宏江（原名
    丙○○）所有之現金新臺幣45,000元，得手後將上揭塑膠手
    套丟棄於該校教務處北側入口處垃圾桶旁。嗣吳宏江於同年
    7月7日7時許到校上班時發現遭竊報警，經警至現場採證，
    在吳宏江辦公桌採得手套紋乙枚，並扣得上開塑膠手套1 只
    ，復經採取上揭塑膠手套內之DNA-STR型別鑑驗，結果與乙
    ○○建檔案DNA-STR型別相符，始查悉上情。
二、案經高雄市警察局三民第二分局報告臺灣高雄地方法院檢察
    署呈請臺灣高等法院檢察署檢察長核轉臺灣臺中地方法院檢
    察署檢察官偵查起訴。
    理  由
一、按被告乙○○所犯係死刑、無期徒刑、最輕本刑為3年以上
    有期徒刑以外之罪，其於審理程序就前揭被訴事實為有罪之
    陳述，經本院告知簡式審判程序之旨，並聽取其與公訴人之
    意見後，認無不得或不宜改依簡式審判程序進行之情形，爰
    依刑事訴訟法第273條之1第1項規定，裁定本件進行簡式審
    判程序，合先敘明。
二、認定事實所憑之證據及理由
    上開事實，業據被告乙○○於本院準備程序及審理時均坦承
    不諱（見本院卷第9、11頁），核與證人即被害人吳宏江於
    警詢、偵查中證述失竊情節相符，此外，復有高雄市政府警
    察局三民第二分局現場勘查報告1份、高雄市政府警察局刑
    案現場勘查採證物品清單1份、高雄市政府警察局98年7月7
    日高市警鑑字第0980040178號函1紙、內政部警政署刑事警
    察局DNA型別比對報告書1份、現場照片16幀、現場圖1紙、
    高雄市立民族國中動產失竊明細表1紙等在卷可佐，足認被
    告之自白與事實相符，被告乙○○上開加重竊盜犯行，事證
    明確，堪以認定，應依法論科。
三、論罪科刑之理由
(一)被告乙○○係以翻越民族國中圍牆方式進入該校，所為係屬
    踰越牆垣竊盜。又刑法第321條第1項第1款「有人居住之建
    築物」，祇須事實上有人住居為足，不以每房每室有人居住
    為必要，即有人於房室內居住，藉以監護看守該建築物整體
    ，即克當之，學校、工廠、機關於夜間派有值夜人員在門口
    特定室內看守或守衛即是（臺灣高等法院95年度上易字第44
    0號刑事判決意旨參照），本件被告行竊之民族國中晚上有
    警衛留守等情，業經被害人吳宏江於偵查中證述甚詳（見臺
    灣臺中地方法院檢察署99年度偵字第8292號卷第15頁、臺灣
    高雄地方法院檢察署99年度偵字第6262號卷第4頁），是本
    案民族國中係屬有人居住之建築物，再被告自承係於晚上11
    時侵入民族國中教務處辦公室行竊（見臺灣臺中地方法院檢
    察署99年度偵字第8292號卷第9頁），而中華民國97年7 月6
    日之日沒時刻為18時47分，有中央氣象局日出日沒時刻表在
    卷可稽（見本院卷宗第12頁），則該日23時許，已屬夜間。
    是核被告乙○○所為，係犯刑法第321條第1項第1款、第2款
    之於夜間侵入有人居住之建築物、踰越牆垣竊盜罪。被告踰
    越牆垣而行竊，其越入之侵入住宅行為已結合於上述加重竊
    盜之罪質中，無更行構成侵入住宅罪之理（最高法院27年上
    字第1887號判例參照）。公訴意旨雖漏未斟酌本件竊盜犯行
    兼有於夜間侵入有人居住之建築物竊盜之情狀，惟此僅為加
    重條件之增減，仍屬單純一罪，毋庸變更起訴法條，附此敘
    明。又公訴意旨就犯罪事實部分雖未論及被告於夜間侵入有
    人居住之建築物竊盜之事實，然該部分核屬公訴人已起訴犯
    罪事實之部分行為，為起訴效力所及，本院自得併予審理，
    亦併敘明。
(二)被告以一竊盜行為，同時竊取被害人民族國中及吳宏江所有
    之物，係以一行為觸犯數罪名之同種想像競合犯，應依刑法
    第55條前段規定，從一竊盜罪處斷。
(三)爰審酌被告乙○○前有殺人、詐欺等前科，有臺灣高等法院
    被告前案紀錄表可參，素行不佳，其正值青年，身強力壯，
    不思循正途以謀正當利益，竟為一已私利，於夜間侵入校園
    竊取學校及他人財物，嚴重危害校園安寧，缺乏對他人財產
    權予以尊重之觀念，情節非輕，殊非可取，復衡酌被告犯後
    於本院審理時坦承犯行，尚有悔意，及被告犯罪之目的、手
    段、智識程度，暨本案被害人遭竊財物之價值等一切情狀，
    量處如主文所示之刑，以示懲儆。至被告用以犯案之手套，
    依卷證資料無從認定係屬被告所有，爰不為沒收之宣告，併
    此敘明。
據上論斷，應依刑事訴訟法第273條之1第1項、第299條第1項前
段，刑法第321條第1項第1款、第2款、第55條前段，判決如主文
。
本案經檢察官甲○○到庭執行職務。
中    華    民    國    99    年     6    月    22    日
                        刑事第七庭  法  官  林美玲
上正本證明與原本無異。
如不服本判決應於判決送達後十日內向本院提出上訴狀，並應敘
述上訴理由（均須按他造當事人之數附繕本）「切勿逕送上級法
院」。
                                    書記官  黃珮華
中    華    民    國    99    年     6    月    22    日
附錄論罪科刑條文：
中華民國刑法第321條
犯竊盜罪而有左列情形之一者，處6月以上、5年以下有期徒刑：
一、於夜間侵入住宅或有人居住之建築物、船艦或隱匿其內而犯
    之者。
二、毀越門扇、牆垣或其他安全設備而犯之者。
三、攜帶兇器而犯之者。
四、結夥三人以上而犯之者。
五、乘火災、水災或其他災害之際而犯之者。
六、在車站或埠頭而犯之者。
前項之未遂犯罰之。

司法院資訊處製作；財團法人民間司法改革基金會備份。
